【裁判字號】    92,簡,407
【裁判日期】    921127
【裁判案由】    綜合所得稅
【裁判全文】
臺北高等行政法院裁定                              九十二年度簡字第四０七號
    原      告  甲○○
    被      告  財政部臺北市國稅局
    代  表  人  張盛和（局長）
右當事人間因綜合所得稅事件，原告不服財政部中華民國九十二年四月二十三日台財
訴字第０九二００一八五三二號訴願決定，提起行政訴訟。本院裁定如左：
    主      文
原告之訴駁回。
訴訟費用由原告負擔。
    理      由
一、按訴願之提起，應自行政處分達到或公告期滿之次日起三十日內為之，訴願法第
    十四條第一項定有明文。又訴願事件，提起訴願逾法定期間，應為不受理之決定
    ，復為訴願法第七十七條第二款前段所規定。若逾越三十日之不變期間而提起訴
    願，即為法所不許，行政法院（現改制為最高行政法院）亦著有六十二年度判字
    第五八三號判例。
二、本件原告因綜合所得稅事件，不服被告九十二年一月二十日財北國稅法字第０九
    一０二四八一三七號復查決定，向財政部提起訴願。惟查原告係於九十二年一月
    二十三日收受上開復查決定書，有復查決定通知書掛號郵件收件回執一份附於原
    處分卷可稽。第以原告設址於台北市，訴願機關財政部亦設址於台北市，並無訴
    願法第十六條第一項規定扣除在途期間之適用，計原告提起訴願之期間，自九十
    二年一月二十四日起算，至九十二年二月二十二日（星期六）即已屆滿，因該末
    日適為星期六，依規定以其次星期一即九十二年二月二十四日代之。惟原告遲至
    九十二年二月二十五日始提起訴願，有加蓋於訴願書上之財政部台北市國稅局總
    收文日戳足憑，已逾首開法條規定之不變期間，經訴願決定以其訴願已逾法定不
    變期間，應不受理，從程序上予以駁回，自無不合。原告復對之提起行政訴訟，
    即屬不備起訴要件，顯不合法，應予駁回。又原告雖於訴願申請書上載明異議字
    樣，惟究否屬復查程序中之申請查對更正抑或對復查程序有所異議，亦無礙於其
    係對復查決定書請求撤銷，此觀其「異議訴願書」即明，是仍為就系爭復查決定
    提起訴願，毋庸置疑，附此說明。另本件訴訟既不合法，其實體上之主張即無庸
    審酌，併予敘明。
三、依行政訴訟法第二百三十六條、第一百零七條第一項第十款、第一百零四條、民
    事訴訟法第九十五條、第七十八條，裁定如主文。
中      華      民      國    九十二    年    十一    月     二十七     日
                            臺 北 高 等 行 政 法 院  第 四 庭
                                                     法    官  林育如
右為正本係照原本作成。
本件以訴訟事件所涉及之法律見解具有原則性者為限，始得於本裁定送達後十日內向
本院提出抗告狀（須按他造人數附繕本），並經最高行政法院許可後方得抗告。
中      華      民      國    九十二    年    十一    月     二十八     日
                                                     書 記 官  林如冰


司法院資訊處製作；財團法人民間司法改革基金會備份。
